【裁判字號】    88,易,1985
【裁判日期】    890107
【裁判案由】    妨害公務等
【裁判全文】
臺灣桃園地方法院刑事判決                        八十八年度易字第一九八五號
    公  訴  人  臺灣桃園地方法院檢察署檢察官
    被      告  丁○○
右列被告因妨害公務等案件，經檢察官提起公訴（八十八年度偵字第八六一三號），
本院判決如左：
    主  文
丁○○行使偽造特許證，足以生損害於公眾及他人，累犯，處有期徒刑參月，如易科
罰金以參佰元折算壹日。扣案之偽造車牌號碼ＥＦ─六五四一號、ＡＵ─九三九八號
車牌各壹面沒收。又對於公務員依法執行職務時，施強暴，累犯，處有期徒刑肆月，
如易科罰金，以參佰元折算壹日。應執行有期徒刑陸月，如易科罰金，以參佰元折算
壹日。扣案之偽造車牌號碼ＥＦ─六五四一號、ＡＵ─九三九八號車牌各壹面沒收。
    事  實
一、丁○○於民國八十一年間因詐欺案件，經本院判處有期徒刑十月確定，又因竊盜
    案件經本院判處有期徒刑二年，嗣經定其應執行之刑為二年八月，於八十三年四
    月一日假釋出獄，於八十四年一月二十三日假釋期滿，未經撤銷假釋，其未執行
    之刑以已執行論。詎仍不知悔改，先於八十七年八月十五日凌晨四至五時許，在
    桃園縣中壢市○○路十九巷四十四號前，竊取丙○○所有車號ＢＴ─二二一二號
    自小貨車一部；後於同年月十六日六時許，在桃園縣中壢市○○路路邊，竊取甲
    ○○所有車號Ｋ九─四一一九號自用小客車一部（上開竊盜部分業經本院另案審
    理判決確定），丁○○為掩飾上開竊得之車輛，逃避警方之查緝，竟於同日不詳
    時間，在桃園縣中壢市市區內之汽車上以壓克力板偽造ＡＵ─九三九八、ＥＦ─
    六五四一號自用小貨車、自用小客車車牌號碼各一面，旋即分別懸掛在上開竊得
    之自用小貨車及自用小客車上，供己行駛之用。嗣於八十七年八月十八日下午二
    時三十分許，在桃園縣平鎮市○○○路三十四號前為警查獲，為免逮捕，竟對依
    法執行職務之公務員即警員謝明炎，施以拳打腳踢之強暴方式，旋為警制伏並扣
    得上開偽造之汽車車牌二面。
二、案經桃園縣警察局平鎮分局報請臺灣桃園地方法院檢察署檢察官偵查起訴。
    理  由
一、訊據被告丁○○對右揭犯罪事實除矢口否認妨害公務，辯稱：伊沒有妨害公務，
    ：因伊當時誤以為警方是仇家前來尋仇，所以才毆打警方逃逸云云外，餘均坦承
    不諱，並有上開偽造之汽車車牌二面扣案可稽。至所辯矢口否認妨害公務部分，
    業據證人乙○○於警訊中證稱：當時渠正在家中一樓辦公桌前休息，忽然聽到屋
    外有人大喊：「警察！不要動」，突然丁○○跑到渠家中，後面跟著三名警察欲
    逮捕黃嫌，其中一名警員持服務證向我表明是平鎮分局警員，另二名警員於一樓
    廚房門前遭受黃嫌反抗，黃嫌以拳頭及腳毆打二名員警，後經警方人員制伏等語
    ，及證人即追捕之警員謝明炎、林慶欣、徐哲明於本院審理中證述屬實，被告亦
    自承曾與警員謝明炎發生拉扯，是被告上開所辯，顯係卸責之詞，不足採信。是
    以本件事證明確，被告犯行洵堪認定，應予依法論科。
二、按汽車牌照為公路監理機關所發給，固有公文書之性質，惟依道路交通安全規則
    之規定，汽車牌照僅為行車之許可憑證，自屬刑法第二百十二條所列特許證之一
    種（最高法院六十三年台上字第一五五０號判例參照）。核被告丁○○所為係犯
    刑法第二百十六條、第二百十二條之行使特種文書罪及同法第一百三十五條第一
    項之妨害公務罪。其偽造特種文書之低度行為為行使之高度行為所吸收，應不另
    論罪。所犯上開二罪間，犯意各別，行為互殊，應予分論併罰。又被告曾於八十
    一年間因詐欺案件，經本院判處有期徒刑十月確定，又因竊盜案件經本院判處有
    期徒刑二年，嗣經定其應執行之刑為二年八月，於八十三年四月一日假釋出獄，
    於八十四年一月二十三日假釋期滿，未經撤銷假釋，其未執行之刑以已執行論，
    此有台灣桃園地方法院檢察署刑案資料查註紀錄表附卷可按，五年內再犯本件有
    期徒刑以上之罪，為累犯，應依法加重其刑。爰審酌被告之犯罪動機、犯罪時所
    受之刺激、目的、手段及其品性、生活狀況、智識程度、犯罪所生損害，及犯罪
    後態度等一切情狀，量處如主文所示之刑，並定其執行刑，及諭知易科罰金之標
    準，以資懲戒。
三、扣案之ＥＦ─六五四一號、ＡＵ─九三九八號偽造車牌各一面，為被告所有供犯
    罪所用之物，應依刑法第三十八條第一項第二款之規定宣告沒收。
據上論斷，應依第二百九十九條第一項前段，刑法第一百三十五條第一項、第二百十
六、第二百十二條、第四十七條、第五十一條第五款、第四十一條，第三十八條第一
項第二款，罰金罰鍰提高標準條例第一條前段、第二條判決如主文。
本案經檢察官翁珮嫻到庭執行職務。
中      華      民      國    八十九    年      一      月      七      日
                                臺灣桃園地方法院刑事第二庭
                                       法  官     曾  正  耀
右正本證明與原本無異。
如不服本判決，應於送達後十日內，向本院提出上訴狀。
                                       書 記 官   蘇     萱
中      華      民      國      八十九      年     一     月    七    日
附論罪科刑依據之法條：
刑法第二百十六條：行使第二百十條至第二百十五條之文書者，依偽造、變造文書
                  或登載不實事項或使登載不實事項之規定處斷。
刑法第二百十二條：偽造、變造護照、旅券、免許證、特許證及關於品行、能力、
                  服務或其他相類之證書、介紹書，足以生損害於公眾或他人者
                  ，處一年以下有期徒刑、拘役或三百元以下罰金。
刑法第一百卅五條第一項：對於公務員依法執行職務時，施強暴脅迫者，處三年以
                        下有期徒刑、拘役或三百元以下罰金。


司法院資訊處製作；財團法人民間司法改革基金會備份。
